Inventaris van het archief van de familie Baart de la Faille, 1764-1956 (1996)
Nationaal Archief, Den Haag
- AANVULLING 1988: BOEKWERKEN, ALBUMS EN FOTOGRAFISCHE PORTRETTEN., XVII.
  - BAART DE LA FAILLE., 1
    - Overige familieleden., I.
      - "25 jaar wondbehandeling in de algemeene practijk I", artikel van Jacob Baart de la Faille (1886-????) in het Geneeskundig tijdschrift voor de Rijksverzekeringsbank., 1938.; 373
      - Onderzoek naar de resultaten der tuberculosebehandeling in het sanatorium "Berg en Bosch", dissertatie van Robert Leonard Baart de la Faille (geboren 1907). Utrecht, 1939.; 374
      - Lupus Erythematosus, an immunohistochemical and clinical study of 485 patients, dissertatie van Eva Helena Baart de la Faille-Kuyper (geboren 1938). Utrecht, 1969.; 375
  - CROMMELIN., 2
    - Opwekking tot de verspreiding van het blijvend woord Gods, brochure van Samuel Crommelin (1778-1858). Leeuwarden, 1853.; 376
  - KAN., 3
    - dr. Albert Hendrik Kan (....-...), A.
      - Dissertatie in het Latijn over de eredienst van Jupiter Dolichenus. Utrecht, 1901.; 377
      - D. Erasmus, De lof der zotheid, vertaald door wijlen J.B. Kan en ingeleid door A.H. Kan., 1912.; 378
      - De jeugd van Constantijn Huygens door hemzelf beschreven. Uit het Latijn vertaald, toegelicht en van aantekeningen voorzien door Kan. Rotterdam/Antwerpen, 1946.; 379
      - Thomas More, Utopia, vertaald en inlgeleid door Kan. Rotterdam, 1949.; 380
    - dr. Johannes Benedictus Kan (....-....), B.
      - Bindjei, een gemeente binnen zelfbestuurs-gebied, dissertatie in de rechten. Utrecht, 1935.; 381
  - PEKELHARING., 4
    - dr. Cornelis Pekelharing (1811-1873)., A.
      - B.A. Naumann, Gronden van de leer der smetstoffen, vertaald door Pekelharing. Amsterdam, 1837.; 382
      - Dissertatie in het latijn over buikloop bij moerassen ("effluviis paludosis"). Utrecht, 1837.; 383
    - dr. Cornelis Adrianus Pekelharing (1848-1922)., B.
      - Dissertatie Over ureumbepaling in bloed en weefsels. Leiden, 1874.; 384
      - Voordrachten over weefselleer. Haarlem, 1905.; 385
      - Herdenkingsnummer van het Nederlands tijdschrift voor geneeskunde ter gelegenheid van zijn vijfentwintigjarig hoogleraarschap, met kranteartikel en briefwisseling., 1906.; 386
      - Diploma van eer, uitgereikt door de Nederlandsche Maatschappij tot bevordering van de geneeskunst., 1906.; 387
      - Catalogus van zijn bibliotheek., 1910.; 388
      - Catalogus van de kleine geschriften in zijn bibliotheek., 1911.; 389
      - Voordrachten over weefselleer. Tweede, geheel herziene druk. Haarlem, 1917.; 390
      - Album, behorende bij een portret, aangeboden aan Pekelharing bij gelegenheid van zijn zeventigste verjaardag en zijn afscheid als hoogleraar., 1918.; 391
      - Livre jubilaire, houdende wetenschappelijke artikelen, aangeboden aan Pekelharing bij zijn afscheid als hoogleraar., 1918.; 392
      - Geschiedenis van de Vereenigde Gods- en Gasthuizen te Utrecht van 1817-1917, eerste gedeelte: geschiedenis van het algemeen ziekenhuis door Pekelharing. Utrecht, 1921.; 393
      - Overdruk van het hoofdstuk over de medische faculteit uit De geschiedenis van de universiteit van Utrecht., 1937.; 394
    - Overige familieleden., C.
      - Terugvordering van vermogensvermeerdering zonder oorzaak naar Nederlands recht. Dissertatie van C.J. Pekelharing (1874-????). Utrecht, 1897.; 395
      - Onderzoekingen over de perceptie van de zwaartekrachtprikkel door planten. Dissertatie van Catherina Johanna Pekelharing. Utrecht, 1909.; 396
      - Over het combinatorisch probleem van Steiner. Dissertatie in de Wis- en Natuurkunde van Nicolaas Rutger Pekelharing, (1383-1930).; 397
  - STRATINGH., 5
    - dr. Sibrandus Stratingh Elzoo (1785-1841)., A.
      - Scheikundige verhandeling over de chinconine en quinine... Groningen, 1822.; 398
      - Scheikundige verhandeling over de morphine en de andere hoofdbestanddeelen des opiums... Groningen, 1823.; 399
      - De chlorineverbindingen, beschouwd in hare scheikundige, fabrijkmatige, genees- en huishoudkundige betrekkingen, Groningen, 1827.; 400
      - De nagedachtenis van S. Stratingh Ez., gevierd in het genootschap ter bevordering der natuurkundige wetenschappen., 1841.; 401
    - dr. Sybrandus Elzo Stratingh (....-....), B.
      - Groningen als woonplaats beschouwd, eene verhandeling tot de geneeskundige plaatsbeschrijving van deze stad. Dissertatie, Groningen, 1858.; 402
  - TRESLING., 6
    - mr. Tjalling Petrus Tresling (1809-1844)., A.
      - Levensbeschrijving van Rudolph Agricolae in het Latijn. Groningen, 1830.; 403
      - Dissertatie in het Latijn over het beleid van de Romeinen ten aanzien van de door hen onderworpen volkeren, ter verkrijging van de doctorstitel in de letteren. Groningen, 1834.; 404
      - De warven en hoofdmannen-kamer of het voormalig provinciaal gerechtshof binnen de stad Groningen... door Tresling. Groningen, 1839.; 405
      - Gelithografeerd portret van Tresling, met fotografisch portret van zijn echtgenoot Willemina Lourentia Stratingh, (1810-1875).; 406
    - dr. Sibrandus Stratingh Tresling (1836-1897)., B.
      - Tafelschikking van een installatie-partij, met testimona., 1861 en z.j.; 407
      - Het voorkomen der corpora amylacea in het dierlijk organisme, dissertatie in de medicijnen. Groningen, 1861.; 408
      - Afleveringen en band van Het bouwen van arbeiders-woningen., 1872.; 409
        Vergelijk inventarisnummer 324.
      - "Het wegen van kleine kinderen", overdruk uit het Tijdschrift De "Gezondheid"., 1879.; 410
    - Stukken van overige familieleden., C.
      - Poëzie-album van n.n. Tresling., 1861-1867.; 411
        Het betreft een dummy van de dissertatie van Sibrandus Stratingh Tresling, waarin het eerste gedicht aan zijn zus is gewijd.
      - Album, aangeboden aan Roelina Alberta Tresling (1869-1954) bij gelegenheid van haar tachtigste verjaardag., 1949.; 412
      - Plakboek, houdende een verslag van Willemina Lourentia Tresling (1874-????) naar Zuid-Afrika, met foto's, prentbriefkaarten en afbeeldingen., 1932-1933.; 413
      - Bijlagen, behorend bij het plakboek., 1932-1933.; 414
  - DIVERSEN., 7
    - Reproductie van een portret van A. de la Faille, Antwerps gezant, door Anthony van Dyck., Z.j.; 415
    - Adres van medici en natuurkundigen ter ondersteuning van de candidatuur van prof. dr. R.H. Saltet door het Comité voor de verkiezing van onafhankelijke kamerleden., 1922.; 416
      Dit adres was ondertekend door J.M. Baart de la Faille en C.A. Pekelharing.
  - NAGEKOMEN STUKKEN., 8
    - Manuscripten van Johan Marcus Baart de la Faille (1867-1957) over de geschiedenis van zijn familie., 1939, 1942 en Z.j.; 417-419
      - Levensbeschrijving van zijn vader Jacob Baart de la Faille bij gelegenheid van diens honderdste geboortedag. 1939., 417
      - Levensbeschrijving van zijn moeder Geertje Sibranda Tresling bij gelegenheid van haar honderdste geboortedag. Augustus 1942., 418
      - Afschrift van een brief van Tjalling Petrus Tresling, studenten-jager uit Groningen, aan zijn moeder Ruardi over de veldtocht in België, 31 augustus 1831. Z.j., 419
- AANVULLING 1994, XVIII.
  - BAART DE LA FAILLE, 1
    - dr. Jacob Baart de la Faille (1795-1867), A
      - "Getal der Inschrijvingen als student sedert de oprigting van de hoogeschool te Groningen, op den 23 Augustus 1614", 1844; 420; 1 deel; Gedrukt.
        Hierin is hij als rector magnificus vermeld.
      - Teksten van toespraken, waarschijnlijk door hem gehouden., Z.d.; 421; 2 stukken
    - dr. Johan Marcus Baart de la Faille (1800-1882), B
      - "Dissertatio inauguralis de animalibus phosphorescentibus", proefschrift ter verkrijging van de graad van doctor in de natuurwetenschappen aan de universiteit te Groningen, in tweevoud., 1821; 422; 2 delen
      - "Dissertatio medico-practica inauguralis de Mylitide sive inflammatione medullae spinalis", proefschrift ter verkrijging van de graad van doctor in de medicijnen aan de universiteit te Groningen, in tweevoud., 1823; 423; 2 delen
    - dr. Johan Marcus Baart de la Faille (1867-1952), C
      - Groepsfoto's van hem met zijn gezin en met derden, en van zijn huis in Utrecht., 1899, 1913, 1926, 1930 en z.d.; 424; 1 omslag
      - Stukken betreffende zijn huwelijk met Mathilde Pekelharing., 1912; 425-426; 2 delen
        Zie ook inventarisnummer 152.
        - Album met ansichtkaarten van hun huwelijksreis naar Santa Margherita en omgeving (Italië)., 425
        - "Herinneringen uit den bruidstijd van M. Pekelharing en M.J. Baart de la Faille, 22 februari-7 maart 1912"., 426
      - Diverse ingekomen rekeningen en kwitanties., 1918; 427; 1 omslag
      - Portretfoto's van hem., 1936-1937 en z.d. (19e en 20e eeuw); 428; 1 pak
      - Paspoort., 1937; 429; 1 stuk
      - Stukken betreffende zijn 80e verjaardag., 1947; 430-431; 2 omslagen
        - Foto's van gebouwen in Leeuwarden, met dichtregels gecalligrafeerd door zijn zoon Cornelis Adrianus., 430
        - Ingekomen gelukwensen in dichtvorm., 431
      - Diploma van zijn benoeming tot erelid van de afdeling Utrecht van de Koninklijke Maatschappij ter Bevordering van de Geneeskunst., 1949; 432; 1 stuk
    - Mathilde Baart de la Faille-Pekelharing (1881-1965), F
      - Poëziealbum., 1891, 1893-1894; 433; 1 deel
      - Dagboek van een reis naar Heidelberg met haar ouders en broer Nico, met bijgevoegde overzichtsfoto van de stad en het slot., 1896; 434; 1 katern en 1 stuk
      - Groepsfoto's van haar met derden, met portretfoto's van vriendinnen., 1896, 1898, 1902-1903, 1906, 1908, 1910, 1912, 1953, 1959 en z.d.; 435; 1 pak
      - Portretfoto's van haar., Z.d. (19e en 20e eeuw); 436; 1 omslag
      - Ingekomen prentbriefkaart., 1940; 437; 1 stuk
      - Passage uit een gedicht van Henriëtte Roland Holst, gecalligrafeerd door haar zoon Cornelis Adrianus ter gelegenheid van haar 70e verjaardag., 1951; 438; 1 stuk
    - Jacob Baart de la Faille (geb. 1913), D
      - Schoolfoto's van hem en zijn broer Cornelis Adrianus., 1921-1923 en z.d.; 439; 5 stukken
      - Diploma aan hem uitgereikt als wetenschappelijk archiefambtenaar der tweede klasse., 1933; 440; 1 stuk
      - Portret- en huwelijksfoto van hem., 1961 en z.d.; 441; 2 stukken
    - Cornelis Adrianus Baart de la Faille (geb. 1914), E
      Zie ook inv.nr. 439.
      - Trouwfoto's van hem en Hendrika Willy Burbach., 1943; 442; 2 stukken
      - Ingekomen kopieën van stukken betreffende de familie Tresling met begeleidende brief ingekomen bij hem., 1964; 443; 4 stukken
    - Overige familieleden, G
      - Portretfoto's van onbekende leden van de familie Baart de la Faille., 1891 en z.d. (19e en 20e eeuw); 444; 1 omslag
      - Verslag van de rouwplechtigheid in de loge van de vrijmetselarij te Leeuwarden ter nagedachtenis van dr. Marcus Jan Baart de la Faille (1828-1895), 445; 1 katern; Gedrukt.
      - Lijst met handtekeningen en illustraties ter gelegenheid van de promotiepartij van dr. Samuel Baart de la Faille (1871-1943)., 1897; 446; 1 stuk
      - Album met portretfoto's van leden van de families Baart de la Faille en Van Hettinga Tromp., 19e eeuw; 447; 1 deel
        Blijkens de onderschriften moet dit albwn zijn samengesteld door een zoon van het echtpaar J. van Hettinga Tromp (1831-1912) en J.A. Baart de la Faille(1836-1909).
      - Groeps- en portretfoto's van het gezin Jacob Baart de la Faille en G.S. Tresling, met aanverwante familieleden Sprenger, Van Baarda, Liefrinck en Hooft van Iddekinge., Z.d. (19e en 20e eeuw); 448; 1 pak
      - Menukaart ter gelegenheid van het 25-jarig huwelijksfeest van H.G.W. Sprenger en M.C.J. Baart de la Faille., 1924; 449; 1 stuk
      - Groepsfoto's van leden van de familie Baart de la Faille., 1928 en z.d.; 450; 1 omslag
      - Portretfoto van A.H. Baart de la Faille-Speelman (1848-1941)., 1928; 451; 1 stuk
      - Groepsfoto van het gezin van Robert Leonard Baart de la Faille en C.E.J. Pabst en met huwelijksfoto van zijn dochter Elisabeth., 1952, 1959; 452; 2 stukken
      - Menukaart ter gelegenheid van de 80e verjaardag van Robert Leonard Baart de la Faille (geb. 1907), 1987; 453; 1 stuk
  - TRESLING, 2
    - dr. Sibrandus Stratingh Tresling (1836-1897), A
      - Doctorsbullen aan hem uitgereikt door de universiteit van Groningen bij zijn promoties tot doctor in de medicijnen en in de verloskunde., 1861; 454; 2 stukken
      - Diploma waarbij aan hem de Gouden Medaille van de Nederlandsche Maatschappij ter Bevordering van Nijverheid te Haarlem wordt toegekend, met aantekening over de verkoop van deze medaille tijdens de Tweede Wereldoorlog., 1871 en ca. 1943; 455; 1 stuk
      - Diploma van waardering aan hem uitgereikt door het bestuur van de Wereldtentoonstelling te Wenen., 1873; 456; 1 stuk
      - Foto van zijn grafmonument., Z.d. (1898); 457; 1 stuk
      - Groepsfoto's van zijn gezin., Z.d. (19e eeuw); 458; 1 omslag
    - Roelina Alberta Tresling (1869-1954), B
      Zie ook inv.nr. 465.
      - Portretfoto's van haar., 1877, 1888 en z.d. (19e en 20e eeuw); 459; 1 omslag
      - "Feestwijzer voor de viering van het vijfentwintigste lustrum der Groningsche Academie", 1889; 460; 1 deel; Gedrukt.
      - Tekening in waterverf van een bloemencompositie door mejuffrouw N. van der Waarden, haar aangeboden ter gelegenheid van haar 70e verjaardag., 1939; 461; 1 stuk
    - Willemina Lourentia Tresling (1874-1967), C
      - Portret- en groepsfoto's met ingekomen foto's van haar broer Warmold Lunsingh en zijn gezin in Zuid-Afrika en foto's van haar huiskamer., 1892, 1928, 1954, 1959 en z.d.; 462; 1 omslag
      - Akten van bekwaamheid als onderwijzeres in diverse vakken., 1893-1894, 1896, 1914, 1921; 463; 1 omslag
      - Album met handtekeningen van de aanwezigen bij het diner ter gelegenheid van haar 70e verjaardag, met ingekomen gelukwensen., 1944; 464; l deel
      - Levensbeschrijving van haar zuster Roelina Alberta ("Lien"), met bijlagen., 1954; 465; 1 deel
    - Overige familieleden, D
      - Groepsfoto van leden van de familie Tresling, in tweevoud., Z.d. (19e eeuw); 466; 2 stukken
      - Foto's van onbekende leden van de familie Tresling., 1901 en z.d. (19e eeuw); 467; 1 omslag
      - Portretfoto's van Tjalling Tresling., Z.d. (20e eeuw); 468; 2 stukken
      - Foto van de familieboerderij "Hunzeroord" en een pand aan de Bergweg., Z.d. (20e eeuw); 469; 2 stukken
  - STRATINGH, 3
    - Willemina Lourentia Stratingh (1810-1875), A
      - Portretfoto van haar, in drievoud., Z.d. (19e eeuw); 470; 3 stukken
  - PEKELHARING, 4
    - prof. dr. Cornelis Adrianus Pekelharing (1848-1922), A
      - Diploma aan hem uitgereikt bij zijn benoeming tot erelid van de Koninklijke Maatschappij tot Bevordering van de Geneeskunst, afdeling Utrecht., 1918; 471; 1 stuk
      - Groepsfoto's van hem en zijn gezin., 1897 en z.d. (20e eeuw); 472; 1 omslag
    - Overige familieleden, B
      - Portret- en groepsfoto's van leden van de familie Pekelharing, met portretfoto's van N. Hulshoff en mevrouw Dekker., Z.d.; 473; 1 omslag
      - Groeps- en portretfoto's van het gezin Kan-Pekelharing., Z.d. (20e eeuw); 474; 1 omslag
  - STUKKEN WAARVAN HET VERBAND MET HET ARCHIEF NIET DUIDELIJK IS, 5
    - Portretfoto's van prof. C. Winkler., Z.d. (20e eeuw); 475; 2 stukken
    - Portretfoto van Jantje Kapteyn den Hartog., Z.d. (20e eeuw); 476; 1 stuk
- AANVULLING 1996, XIX.
  - FAMILIE BAART DE LA FAILLE, I
    - Johan Marcus Baart de la Faille (1800-1882), A
      - Ingekomen brieven van zijn zoon Jacob en van diens aanstaande schoonmoeder Willemina Lourentia Tresling-Stratingh., 1862-1863; 477; 2 stukken
    - Jacob Baart de la Faille (1839-1918), B
      - Ingekomen brieven van zijn ouders, broers en zusters, (aanstaande) schoonmoeder en zwager, en verdere familieleden en aanverwanten., 1847-1875 en z.d.; 478-481; 4 omslagen
        Zie ook inventarisnummer 47.
        - 1847, 1855, 1857-1858, 478
        - 1859-1861, 479
        - 1862-1863, 480
        - 1864-1865, 1867-1868, 1870, 1874-1875 en z.d., 481
      - Ingekomen brieven van vrienden en kennissen., 1856-1864; 482; 1 pak
      - Ingekomen brieven van zijn verloofde en latere echtgenote Geertje Sibranda Tresling., 1862-1866; 483-484; 2 omslagen
        - 1862-1863, 483
        - 1864-1866, 484
    - Geertje Sibranda Baart de la Faille-Tresling (1842-1915), C
      - Ingekomen brieven van haar verloofde en latere echtgenoot Jacob Baart de la Faille., 1862-1866; 485-488; 4 omslagen
        Zie ook inv.nr. 71.
        - 1862-1863, 485
        - 1864, 486
        - 1865, 487
        - 1866, 488
    - Jacob Marcus Baart de la Faille (1867-1952), D
      - Ingekomen brieven van zijn ouders, zijn grootmoeders, zijn zuster Carolina en van zijn zwager C.J. Pekelharing., 1875-1886, 1890, 1918 en z.d.; 489; 1 omslag
        Zie ook inv.nr. 148.
      - Programma van de herdenking van de 350e verjaardag van de Unie van Utrecht, met bijgevoegde gravures en foto's van gast- en ziekenhuizen in Utrecht., 1929 en z.d. (19e eeuw); 490; 1 omslag; Gedrukt.
      - Ingekomen familieberichten., 1946-1950, 1954; 491; 1 omslag
        Zie ook inv.nr. 134.
    - Mathilde Baart de la Faille-Pekelharing (1881-1965), E
      - Tekst van een door haar voor de afdeling Haarlem van de Vereniging tot Bevordering van Handen Arbeid gehouden lezing, manuscript, met bijgevoegd jaarverslag over 1910 van de Toynbee-Vereniging "Jong Leven" te Utrecht, 1911; 492; 2 katernen; Gedrukt.
        Mathilde Pekelharing was bestuurslid van de Toynbee-Vereniging.
      - Ingekomen brieven van haar vader en haar broer Nico., 1914; 493; 2 stukken
    - Samuel Baart de la Faille (1871-1943), F
      - Uittreksel uit de registers van de Burgerlijke Stand te Leeuwarden betreffende zijn geboorte in 1871., 1891; 494; 1 stuk
    - Jacob Baart de la Faille (geb. 1913), G
      - Bewijzen van zijn doop en door hem gedane belijdenis in de Anglicaanse Kerk en van zijn doop in de Rooms-Katholieke Kerk, met portretfoto van W.H. van de Pol, r.k. priester., 1934, 1945; 495; 4 stukken
      - Ingekomen familieberichten., 1945, 1950-1979; 496; 1 omslag
      - Persoonsbewijs en distributiestamkaart, met distributiebonnen en adreslijst van personen in Groot-Brittannië., 1939, 1941 en z.d.; 497; 1 omslag
      - Ingekomen condoleancebrief bij hem en zijn broer van H.J. de Wijs bij het overlijden van hun moeder., 1965; 498; 1 stuk
      - Stukken betreffende de inbewaargeving van het archief van de familie Baart de la Faille en aanverwanten aan het Algemeen Rijksarchief., 1965-1966; 499; 1 omslag
      - Van Topzomer tot Topzomer, Geslacht Pekelharing, tak Dirk P. 1783-1976 door G.G. Pekelharing, gedrukt, met begeleidende brief van de kinderen van de auteur., 1977 en z.d.; 500; 1 katern en 1 stuk
  - FAMILIE TRESLING, II
    - Ingekomen brieven bij Willemina Lourentia Tresling-Stratingh (1810-1875) van haar dochter Geertje, van de toekomstige schoonvader van haar dochter J.M. Baart de la Faille en van haar schoonzoon J. Baart de la Faille., 1862, 1866, 1870; 501; 5 stukken
      Zie ook inv.nr. 321.
    - Ingekomen brief bij Johanna Victorine Christine Hefting-Tresling (1833-1899) van haar tante W.L. Tresling-Stratingh., 1874; 502; 1 stuk
    - Verslag door Willemina Lourentia Tresling (1874-1967) van haar reis door Zuid-Afrika., 1932-1933; 503; 1 band
      Zie ook inv.nrs. 413-414.
  - FAMILIE PEKELHARING, III
    - Ingekomen brief bij Wilhelmina Geertruida Pekelharing-Campert (1849-1897) van haar man C.A. Pekelharing tijdens diens verblijf in Atjeh (Ned.-Indië)., 1887; 504; 1 stuk
- AANVULLING 2001, XX.
  - Album met foto’s uit het leven van Mathilde Baart de la Faille-Pekelharing over de jaren 1881-1951, aangeboden in 1951 door haar nicht Mies Tresling., 505; 1 deel
  - Album met foto’s uit het privéleven van de familie Baart de la Faille., 1915-1923.; 506; 1 deel
  - Foto’s van Jaap Baart de la Faille (1913-1996) en familie, en een gekleurde afbeelding van het familiewapen., ca. 1915-1983.; 507; 1 omslag
  - “Eerste levensjaren”, album waarin bijzonderheden zijn genoteerd over de eerste levensmaanden van Jacob Baart de la Faille., april 1913- mei 1914.; 508; 1 deel
  - “Bacteriurie bij Febris Typhoidea”, in druk verschenen proefschrift ter verkijging van de graad van doctor in de geneeskunde aan de Rijksuniversiteit te Utrecht door Johan Marcus Baart de la Faille., 1895.; 509; 1 deel
  - “Herinneringen. 28 jaar in de pastorie te Londen”, door H. Baart de la Faille-Wichers Hoeth: Van Gorcum &Comp N.V., Assen., 1933.; 510; 1 deel
  - “Leven en werken van Cornelis Adrianus Pekelharing 1848-1922, door Prof.Dr. J.M. Baart de la Faille, Prof.Dr. H.G.K. Westenbrink en Prof. P. Nieuwenhuijse: N.V. Oosthoek’s Uitgevers-Mij,., 1948; 511; 1 deel
  - “Sociale Geneeskunde, door Prof. Dr. J.M. Baart de la Faille. Servire’s Encyclopedie, Servire, Den Haag., 1948; 512; 1 deel
  - Tekst van de toespraak van J. Markus bij de uitvaartdienst van Jacob Baart de la Faille. Handgeschreven origineel en fotokopie., 1996; 513; 1 omslag
  - Met de hand getekende stamboom van de familie Baart de la Faille over de periode1682-1948, [ca. 1948]; 514; 1 rol
- AANVULLING 2006, XI.
  - Losse foto’s van leden van de familie Baart de la Faille en aanverwanten Gratama, Haakma Tresling, Liefrinck, Sloterdijck, Snouck Hurgronje, Sprenger, Van Baarda, Van Foreest, ca. 1880-1910; 515; 1 omslag
  - Album met handtekeningen aangeboden door de Nederlandse kolonie te Londen aan Dr. S. Baart de la Faille, predikant van de Nederlands Hervormde gemeente te Londen, en zijn echtgenote mevrouw H. Baart de la Faille Wichers Hoeth bij hun afscheid op 5 januari 1929, met enkele foto’s van kerk, pastorie en logeerhuis voor vrouwen, 516; 1 deel
- AANVULLING 2013, XII.
  - I Genealogie, 1.1.
    - Tafel van het Belgische geslacht Della Faille vanaf 16de tot eind 18de eeuw., ca. 1780-1800; 517; 1 omslag
    - “Advertissement van Rechten voor Johan de la Faille, Hooft-Officier der Stadt Delft; In ’s Gravenhage gedrukt bij Levyn van Dyck, ordinaris drukker deser stede, 1688”, 518; 1 stuk
    - Van H.Th. Baart de la Faille (1888-1959) afkomstige stukken betreffende de genealogie van zijn familie, 1899-1957; 519, 522-525; 10 stukken en 1 omslag
      - Overdruk van een in De Navorscher, 49 (1899), blz 89-109, gepubliceerd artikel van Fred Caland over een aantal leden van het geslacht De La Faille; met enkele handgeschreven annotatiesca. 1900, 519
      - Artikel over de herkomst van Jacob Baert en Johanna la Faille, gepubliceerd in De Nederlandse Leeuw, 37 (1919), pag 26-27, 522
      - Door Mr.W.C. Baart de Waarde geschreven Memorie betreffende de geslachten La Faille, della Faille, Baert, Baart de la Faille (e.a.)ca. 1920, 523
      - Correspondentie over familie-genealogie en enkele losse notitiesca. 1950., 524
      - Afschrift van tekst over genealogie van de familie, zoals gepubliceerd in Nederland’s Patriciaat, 37e jrg (1951), blz. 7-22, met kleurenafbeelding van familiewapen., 525
    - Afdruk van door oudste zonen van het geslacht Baart de la Faille in familiebijbel geschreven eigen levensbeschrijvingen; begonnen door Jacob (1717-1777) en beëindigd door Jacob (Job) (1886-1959)., 2013; 527; 1 stuk
    - Stamreeks der familie Baart de la Faille, opgesteld door H.G.W. Sprenger, 1944; 528; 1 stuk
    - Afdruk uit “Dutch Medical Biography”, G.A. Lindeboom; Amsterdam, 1984; 529; 1 stuk
      Behandelt Jacob Baart de laFaille en nakomelingen als leden van “a doctors family”.
    - “Het geslacht Baart de la Faille te ’s-Gravenhage (1716-1790)”. Voordracht P. Aalbers gehouden op 8 januari 1995 ter gelegenheid van 60-jarig huwelijk van R.L. Baart de la Faille en C.J.E. Pabst, 530; 1 stuk